臺灣苗栗地方法院刑事判決　　　　　　　　　　　　　　九十一年度交訴字第四號
　　公　訴　人　臺灣苗栗地方法院檢察署檢察官
　　被　　　告　丙○○
右列被告因過失致死案件，經檢察官聲請以簡易判決處刑（九十年度偵字第三九四○
號）及同署移送併案審理（九十一年度偵字第一一四號），嗣經本院苗栗簡易庭認不
宜以簡易判決處刑，改依通常程序審理，本院判決如左：
    主  文
丙○○因過失致人於死，處有期徒刑柒月。
    事  實
一、丙○○於民國九十年六月十一日八時十分許，駕駛車牌號碼ＹＹ—一二○六號之
    自用小客車，車上搭載張志碩及陳雅芳，沿苗栗縣通霄鎮○○路，自西往東方向
    行駛，行經苗栗縣通霄鎮城南里十鄰一二○號前，限速四十公里之路段時，本應
    注意行車速度，應依標誌之規定，且應注意車前狀況，並隨時採取必要之安全措
    施，以防止危險之發生，而依當時情形天氣晴朗、日間自然光線、路面狀況乾燥
    、無缺陷、無障礙物且視距良好，並無不能注意之情事，竟能注意而疏未注意，
    貿然以時速七、八十公里之速度超速行駛，且未注意同向前方由乙○○騎乘車牌
    號碼ＩＨＴ—一八一號之重型機車，欲左轉進入通往其位於通霄鎮城南里十鄰一
    二二之三號住處巷內之狀況，迨乙○○行車已進入丙○○之所駕駛之上開車輛前
    方時，丙○○因煞避不及，撞及乙○○所駕駛之上開機車之左側，使乙○○因此
    人車倒地，受有外傷性右側硬膜下出血、腦挫傷及蜘蛛膜下出血之傷害，丙○○
    之車輛繼之撞及李繡琴所有，停放於通霄鎮城南里十鄰一二○號前之車牌號碼Ｆ
    Ｎ七—六三八號機車後始行停住。嗣乙○○延至九十年十二月二十七日上午一時
    二十八分許，在其苗栗縣通霄鎮城南里十鄰城南一二二之三號住處，因本件車禍
    致顱內出血併開顱術後，呈植物人狀態，並導致心肺衰竭而死亡。丙○○於肇事
    後，在苗栗縣警察局中和派出所警員丁○○赴現場處理，尚不知何人肇事前，在
    場即坦承其為肇事者，自首並接受裁判。
二、案經乙○○之妻甲○○訴由苗栗縣警察局通霄分局報請臺灣苗栗地方法院檢察署
    檢察官聲請簡易判決處刑及移送併辦，經本院苗栗簡易庭認不宜以簡易判決處刑
    ，而移由本院刑事庭適用通常程序審理。
    理  由
一、訊據被告丙○○對於右揭事實均坦白承認，核與證人李繡琴、張志碩及陳雅芳所
    證述之情節大致相符，並有道路交通事故調查報告表、現場照片十四幀在卷可稽
    。按汽車行駛時，駕駛人應注意車前狀況，並隨時採取必要之安全措施；且行車
    速度，應依標誌之規定，道路交通安全規則第九十四條第三項、第九十三條第一
    項分別明文規定，被告駕車自應注意上開規定，且依當時情況，天氣晴朗、日間
    自然光線、路面狀況乾燥、無缺陷、無障礙物且視距良好，並無不能注意之情事
    ，被告能注意而疏未注意，撞擊告訴人所駕駛之機車左側而肇事，顯有過失。而
    被害人乙○○確因本件車禍致受有外傷性右側硬膜下出血、腦挫傷及蜘蛛膜下出
    血之傷害，此有台中縣光田綜合醫院大甲分院診斷證明書附卷可參，嗣延至九十
    年十二月二十七日上午一時二十八分許，在其苗栗縣通霄鎮城南里十鄰城南一二
    二之三號住處，因本件車禍致顱內出血併開顱術後，呈植物人狀態，並導致心肺
    衰竭而死亡，亦經臺灣苗地方法院檢察署檢察官督同法醫師相驗明確，有相驗屍
    體證明書、驗斷書、勘驗筆錄等附卷可按。足認被害人確因本件車禍不治死亡，
    其死亡與上訴人丙○○之過失行為具有相當因果關係。本件經送台灣省竹苗區車
    輛行車事故鑑定委員會鑑定結果，亦認：(一)丙○○駕駛自小客車嚴重超速且未注
    意車前狀況追撞前車為肇事原因；(二)乙○○駕駛重機車無肇事因素；(三)李繡琴駕
    駛重機車在路外停車被撞無肇事因素，此有該鑑定書附卷可證。綜上所述，被告
    之自白確與事實相符，其過失致死之犯行堪以認定。
二、核被告所為，係犯刑法第二百七十六條第一項之普通過失致人死罪。檢察官認被
    告係犯刑法第二百八十四條第一項後段之過失傷害致重傷罪，惟本件被害人乙○○已於九十年十二月二十七日上午一時二十八分因車禍心肺衰竭而死亡，已如前
    述，故在同一基本社會事實下，起訴法條應予變更。查被告於肇事後，在警員丁○○赴現場處理，尚不知何人肇事前，在場即坦承其為肇事者並接受裁判乙節，
    業據證人丁○○到庭證稱屬實，核與自首規定相符，應依刑法第六十二條前條規
    定，減輕其刑。爰審酌被告於本件車禍應負全部之過失責任，被告肇事後遲未能
    與被害人家屬達成民事和解及檢察官請求從重量刑等一切情狀，量處如主文所示
    之刑，以資懲儆。
據上論斷，應依刑事訴訟法第四百五十二條、第二百九十九條第一項前段、第三百條
，刑法第二百七十六第一項、第六十二條前段，罰金罰鍰提高標準條例第一條前段，
判決如主文。
本案經檢察官李基彰到庭執行職務。
中      華      民      國    九十一    年      七      月     十一     日
                                臺灣苗栗地方法院交通法庭
                                        法  官  黃 建 都
右正本證明與原本無異
如不服本判決，應於判決送達後十日內向本院提出上訴狀（應附繕本），上訴於臺灣
高等法院臺中分院。
                                        書記官  黃 士 益
中      華      民      國    九十一    年      七      月     十一     日
附錄法條：
刑法第二百七十六條第一項
一、因過失致人於死者，處二年以下有期徒刑、拘役或二千元以下罰金。
